臺灣雲林地方法院刑事判決
111年度易字第538號
公  訴  人  臺灣雲林地方檢察署檢察官
被      告  吳東易



上列被告因竊盜等案件，經檢察官提起公訴（111年度偵字第691
0號），被告於準備程序中就被訴事實為有罪之陳述，本院依簡
式審判程序判決如下：
    主      文
吳東易犯竊盜罪，處有期徒刑參月，如易科罰金，以新臺幣壹仟
元折算壹日。
未扣案之犯罪所得新臺幣拾肆萬柒仟元沒收之，於全部或一部不
能沒收或不宜執行沒收時，追徵其價額。
    事實及理由
壹、犯罪事實　
    吳東易與吳氏圓前為同居之男女朋友關係，其未經吳氏圓之
    同意，竟意圖為自己不法之所有，基於竊盜、非法由自動付
    款設備取財之犯意，先於民國111年5月19日4時許，在吳氏
    圓位於雲林縣斗六市(地址詳卷)住處房間內，竊取吳氏圓申
    辦之中華郵政金融帳戶（帳號000-00000000000000號，下稱
    本案帳戶）提款卡得手，復於附表各編號所示之時間，在雲
    林縣○○市○○路00號之自動櫃員機付款設備，接續持本案帳戶
    提款卡操作，並將本案帳戶之密碼鍵入自動櫃員機付款設備
    ，使自動櫃員機之識別系統誤認係吳氏圓或其授權之人操作
    提款手續，以此不正方法由自動付款設備提領如附表各編號
    所示之款項。嗣因吳氏圓發覺本案帳戶之金額有異，而報警
    處理，因而查獲上情。
貳、程序部分
　　被告吳東易所犯係死刑、無期徒刑、最輕本刑為3年以上有
    期徒刑以外之罪，其於準備程序中就前揭被訴事實為有罪之
    陳述，經本院告知簡式審判程序之旨，並聽取公訴人、被告
    之意見後，本院依刑事訴訟法第273條之1第1項之規定，裁
    定以簡式審判程序進行本案之審理，是本案之證據調查，依
    刑事訴訟法第273條之2規定，自不受同法第159條第1項、第
    161條之2、第161條之3、第163條之1及第164條至第170條規
    定之限制。　　
參、認定犯罪事實所憑之證據及理由　　　　
一、上開犯罪事實業經被告坦承不諱（警卷第1至2頁、偵卷第27
    至29頁、本院卷第37、43頁），核與證人即告訴人吳氏圓（
    警卷第3至4頁、偵卷第27至28頁）之證述相符，並有雲林縣
    ○○市○○路00號之自動櫃員機監視器錄影畫面擷取照片4張（
    警卷第5、7頁）、告訴人所有之中華郵政東勢厝郵局帳號00
    000000000000號帳戶存摺封面及歷史交易明細各1 紙（警卷
    第6 頁）、被告提領款項之現場照片1張（警卷第8頁）、被
    告與告訴人間之通訊軟體LINE語音對話紀錄翻拍照片1張（
    警卷第8頁）、告訴人之雲林縣警察局斗六分局溝埧派出所
    陳報單、受（處）理案件證明單、受理各類案件紀錄表各1 
    紙（警卷第9至11頁）在卷可佐。
二、綜上，被告之任意性自白有上開證據予以補強，應與事實相
    符，堪採為認定事實之依據。從而，本案事證明確，被告犯
    行堪以認定，應依法論罪科刑。　　
肆、論罪科刑　　
一、核被告所為，係犯刑法第320條第1項竊盜罪及同法第339條
    之2 第1項之非法由自動付款設備取財罪。
二、被告持竊得之本案帳戶提款卡後數次提領之犯行，係於密切
    接近之時間、地點，實施侵害單一法益，各行為之獨立性極
    為薄弱，依一般社會健全觀念，在時間差距上，難以強行分
    開，在刑法評價上，以視為數個舉動之接續施行，合為包括
    之一行為予以評價，較為合理，應論以接續犯。又被告所犯
    上開竊盜、非法由自動付款設備取財間，係基於單一犯罪決
    意，實行數個犯罪構成要件之行為，行為間具有局部同一，
    應屬想像競合犯，依刑法第55條前段之規定，從一重之竊盜
    罪處斷。　　
三、爰審酌被告不思以正當方式取得財物，而以上開方式竊取本
    案帳戶提款卡，並提領如附表各編號所示之款項，漠視他人
    之財產法益，欠缺法紀觀念及自我控制能力。惟念及被告犯
    後坦承犯行，態度尚可，且雙方均表示被告已於111年10月
    ，返還告訴人3,000元等節(本院卷第40頁)。又被告於本院
    準備程序時陳稱：我目前有調解意願等語，然因告訴人表示
    ：我之前已經給被告很多機會了，目前已經不想再給他機會
    了等節，故雙方尚未能成立調解。兼衡被告自陳高職肄業之
    教育程度；離婚，育有2 名子女，皆已成年；家庭成員有父
    母、子女；被告目前待業中，現在生活開銷較少等語。再徵
    諸檢察官、被告、告訴人對本案刑度之意見、被告素行(詳
    見卷內臺灣高等法院被告前案紀錄表)等一切情狀，量處如
    主文所示之刑，並諭知易科罰金之折算標準。　　　　　
伍、沒收部分
    被告提領本案帳戶之金額總計為15萬元(計算式：6萬元＋6萬
    元＋3萬元＝15萬元)，屬於被告之犯罪所得，然被告已於111
    年10月間之某日，返還告訴人3,000元，業具被告陳述在卷(
    本院卷第40頁)，核與告訴人所述相符(本院卷第40頁)，是
    該部分足認已實際發還告訴人。又本案尚有14萬7,000元(計
    算式：15萬元－3,000元＝14萬7,000元)之犯罪所得未實際發
    還告訴人，依刑法第38條之1第1項前段規定，應宣告沒收之
    ，且因未扣案，並依同條第3項規定，於全部或一部不能沒
    收或不宜執行沒收時，追徵其價額。　　　
據上論斷，應依刑事訴訟法第273 條之1 第1 項、第299 條第1
項前段（依刑事判決精簡原則，僅記載程序法條），判決如主文
。
本案經檢察官程慧晶提起公訴，檢察官許景睿到庭執行職務。
中　　華　　民　　國　　111 　年　　11　　月　　29　　日
                  刑事第三庭  法  官  蕭孝如

以上正本證明與原本無異。
如不服本判決應於收受判決後 20 日內向本院提出上訴書狀，並
應敘述具體理由；其未敘述上訴理由者，應於上訴期間屆滿後20
 日內向本院補提理由書（均須按他造當事人之人數附繕本）。
「切勿逕送上級法院」。
                              書記官  鄭庭羽
中　　華　　民　　國　　111 　年　　11　　月　　29　　日

附錄本件論罪科刑法條全文
中華民國刑法第320條
意圖為自己或第三人不法之所有，而竊取他人之動產者，為竊盜
罪，處五年以下有期徒刑、拘役或五十萬元以下罰金。
意圖為自己或第三人不法之利益，而竊佔他人之不動產者，依前
項之規定處斷。
前二項之未遂犯罰之。

中華民國刑法第339條之2
意圖為自己或第三人不法之所有，以不正方法由自動付款設備取
得他人之物者，處三年以下有期徒刑、拘役或三十萬元以下罰金
。
以前項方法得財產上不法之利益或使第三人得之者，亦同。
前二項之未遂犯罰之。

附表：
編號 時間 金額(新臺幣) 1 111年5月19日4時52分 6萬元 2 111年5月19日4時52分 6萬元 3 111年5月19日4時54分 3萬元